臺灣高等法院民事裁定
109年度破抗字第15號
抗  告  人  優揚國際生活事業股份有限公司

法定代理人  莊雀
上列抗告人因聲請宣告破產事件，對於中華民國109年2月4日臺
灣新北地方法院裁定（108年度破字第16號），提起抗告，本院
裁定如下： 
    主  文
抗告駁回。
抗告程序費用由抗告人負擔。
    理  由
一、本件抗告人主張其名下資產皆已強制執行，目前僅餘其法定
    代理人、連帶保證人汪金獅依序所持訴外人神揚實業股份有
    限公司（下稱神揚公司）股份30萬股、60萬股【價值依序約
    新臺幣（下同）500萬元、1,000萬元】可資清償，惟負債總
    額達4,000多萬元，確無清償能力，依破產法第57條規定向
    原法院聲請宣告破產，經原法院以抗告人之債權人僅訴外人
    飛利開發股份有限公司（下稱飛利公司）1人，無宣告破產
    必要，裁定駁回其聲請。抗告人不服，對之提起抗告。抗告
    意旨略以：伊以現有總資產及所得扣除基本生活費用後，根
    本無力清償前開負債；伊之債權人除飛利公司外，尚有財政
    部北區國稅局三重稽徵所，並非僅有單一債權人而無利用破
    產制度之實益，原法院未予詳查，即駁回伊破產之聲請，難
    謂允當，爰請求廢棄原裁定等語。
二、按破產，對債務人不能清償債務者，宣告之，破產法第57條
    固定有明文。惟依同法第148條規定之旨趣，若債務人之財
    產不敷清償破產財團之費用及財團之債務，尚難認有宣告破
     產之實益。是以法院就破產之聲請，應依職權為必要之調
    查，倘債務人確係毫無財產可構成破產財團，或債務人之財
    產不敷清償破產財團之費用及財團之債務，無從依破產程序
    清理其債務時，參照司法院25年院字第1505號解釋意旨，自
    應依同法第63條，以無宣告破產之實益，裁定駁回其聲請（
    最高法院97年度台抗字第77號裁定意旨參照）。經查，依抗
    告人於原審所陳報之財產狀況說明書，可見其主張可供構成
    破產財團之財產均係第三人所有，並非其名下之資產（見原
    審卷第79頁、本院卷第25頁），惟抗告人尚積欠財政部北區
    國稅局（下稱北區國稅局）應納稅款26萬9,120元、飛利公
    司4,641萬9,202元等情，有其提出之分配表，原法院107年
    度司司字第280號呈報清算人事件卷內之北區國稅局回函附
    卷足憑（見原審卷第137頁、前開清算卷第127頁），足見抗
    告人本身實無任何資產可供清償前開債務；抗告人既無任何
    財產可構成破產財團，遑論優先支付破產財團之管理、變價
    及分配所生之費用等財團費用，更無從清償破產債權，若再
    宣告破產，徒增因進行破產程序所生之財團費用，對其債務
    之清償並無助益，依上說明，自無宣告破產實益及必要。從
    而，抗告人聲請破產，為無理由，應予駁回。原裁定駁回抗
    告人之聲請，所持理由雖與本院不同，但結論並無二致，仍
    應予維持。抗告意旨指摘原裁定不當，求予廢棄，為無理由
    ，應予駁回。
三、據上論結，本件抗告為無理由，依破產法第5條，民事訴訟
    法第495條之1第1項、第449條第2項、第95條、第78條，裁
    定如主文。
中　　華　　民　　國　　109 　年　　5 　　月　　27　　日
                  民事第二十三庭
                        審判長法  官  蕭胤瑮
         　　　 　　　　　　　法  官　鄭威莉
        　　　　　　　　　　　法  官　許勻睿
正本係照原本作成。
本裁定除以適用法規顯有錯誤為理由外，不得再抗告。如提起再
抗告，應於收受送達後10日內委任律師為代理人向本院提出再抗
告狀。並繳納再抗告費新臺幣１千元。
中　　華　　民　　國　　109 　年　　5 　　月　　27　　日

　　　　　　　　　　　　　    書記官  秦湘羽